【裁判字號】    99,易,617
【裁判日期】    991116
【裁判案由】    竊盜
【裁判全文】
臺灣雲林地方法院刑事判決
                                    99年度易字第617號
公  訴  人  臺灣雲林地方法院檢察署檢察官
被      告  乙○○
上列被告因竊盜案件，經檢察官提起公訴（99年度偵字第4611號）
，被告於準備程序中就被訴事實為有罪之陳述，本院改依簡式審
判程序審理，判決如下：
    主  文
乙○○犯攜帶兇器、踰越牆垣、毀越安全設備竊盜未遂罪，處有
期徒刑肆月，如易科罰金，以新臺幣壹仟元折算壹日。扣案之玻
璃破壞器壹支沒收。
    犯罪事實
一、乙○○前(一)因竊盜案件，經臺灣高等法院臺南分院以90年度
    上易字第875 號判處有期徒刑8 月確定。(二)因竊盜案件，經
    同院以90年度上訴字第818 號判處有期徒刑1 年3 月確定。
    (三)因強盜案件，經同院以91年度重上更三字第404 號判處有
    期徒刑5 年確定。(四)嗣經同院以96年度聲減字第386 號裁定
    ，就上開(一)、(二)案件分別減刑後，再與(三)案件定其應執行刑
    為有期徒刑5 年7 月確定。(五)又因竊盜案件，經本院以92年
    度訴字第574 號判處有期徒刑2 年6 月確定。上開(四)、(五)案
    件接續執行，於97年7 月23日縮短刑期假釋付保護管束出監
    ，迄民國98年10月17日保護管束期滿，惟其假釋嗣後遭撤銷
    ，尚應執行殘刑有期徒刑1 年2 月24日（本件不構成累犯）
    。詎仍不知悔改，竟意圖為自己不法所有，於99年9 月13日
    13時許，攜帶客觀上具危險性可供兇器使用之玻璃破壞器1
    支，接連以攀爬踰越1 樓旁圍牆，及以玻璃破壞器破壞2 樓
    落地鋁製玻璃門之玻璃後開啟踰越玻璃門之方式，進入甲○
    ○位於雲林縣水林鄉春埔村山寮5 之2 號住處2 樓內（毀損
    及侵入住宅部分均未據告訴），著手翻找屋內財物尚未得手
    之際，聽見有人返回上開住處，因行跡恐遭人發覺，隨即逃
    離現場，經甲○○查覺有異，而糾眾追躡逮捕乙○○，而查
    悉上情。
二、案經雲林縣警察局北港分局報告臺灣雲林地方法院檢察署檢
    察官偵查起訴。
    理  由
一、本件屬於刑事訴訟法第376 條第2 款所列之案件，依同法第
    284 條之1 規定，得由法官一人獨任審判。又被告於準備程
    序中就被訴事實為有罪之陳述，本院裁定進行簡式審判程序
    （依刑事訴訟法第50條但書之規定，此裁定當庭宣示，命記
    載於筆錄即可，不用製作裁定書面），此有本院99年11月2
    日審判筆錄一份附卷足憑，則依據刑事訴訟法第273 條之2
    、同法第159 條第2 項之規定，不適用傳聞法則有關限制證
    據能力之相關規定，合先敘明。
二、訊據被告乙○○對於上開犯罪事實坦承不諱，核與被害人甲
    ○○之指述情節相符（警卷第5 頁），復有雲林縣警察局北
    港分局扣押筆錄及扣押物品目錄表1 份、現場照片6 張、玻
    璃破壞器照片1 張在卷可稽（警卷第7 至10頁、第13至16頁
    ），並有玻璃破壞器1 支扣案足佐，是被告自白與事實相符
    ，應可採信，其犯行洵堪認定。
三、(一)按刑法第321 條第1 項第2 款規定將「門扇」、「牆垣」
      、「其他安全設備」並列，則所謂「門扇」專指門戶而言
      ，應屬狹義─指分隔住宅或建築物內外之間之出入口大門
      而言。而所謂「其他安全設備」，指門扇牆垣以外，依通
      常觀念足認防盜之一切設備而言。如電網、門鎖、以及窗
      戶等是。至於已進入大門室內之住宅或建築物內部諸門，
      不論是房間門、廚房門、通往陽台之落地鋁製玻璃門，則
      應認係「其他安全設備」（司法院73年7 月7 日(73)廳刑
      一字第603 號函參照，載於刑事法律問題研究彙編第3 輯
      第309 頁）。又按刑法第321 條第1 項第3 款之攜帶兇器
      竊盜罪，係以行為人攜帶兇器竊盜為其加重條件，此所謂
      兇器，其種類並無限制，凡客觀上足對人之生命、身體、
      安全構成威脅，具有危險性之兇器均屬之，且祇須行竊時
      攜帶此種具有危險性之兇器為已足，並不以攜帶之初有行
      兇之意圖為必要（最高法院79年臺上字第5253號判例意旨
      參照）。查被告持以犯案之玻璃破壞器1 支，為被告所有
      之物，長9 公分、寬4.3 公分，材質為鐵製，長柄部分以
      透氣膠帶及橡皮筋綑綁，尖頭部分一端與長柄部分呈90度
      連接，另一端呈三角形，質地尖硬等情，有本院99年11月
      2 日勘驗筆錄1 份可按（本院卷第39頁正面、反面）。上
      開玻璃破壞器1 支持之既足以破壞2 樓落地鋁製玻璃門之
      玻璃，顯見若持以行兇，依一般社會觀念，足以使人之身
      體、生命產生危險，揆諸前開判例意旨，自堪認為兇器。
      再按已著手於犯罪行為之實行而不遂者，為未遂犯，刑法
      第25條第1 項定有明文。本件被告於99年9 月13日13時許
      ，踰越圍牆、持玻璃破壞器1 支破壞落地鋁製玻璃門之玻
      璃後踰越玻璃門進入室內，打開抽屜，開始翻找財物，顯
      已著手實行構成要件之竊盜行為，不過因恐行跡遭人發現
      而逃離現場始不能達於既遂之結果，是核被告所為，係犯
      刑法第321 條第2 項、第1 項第2 款、第3 款之攜帶兇器
      、踰越牆垣、毀越安全設備竊盜未遂罪。被告僅著手於竊
      盜之犯行而未達既遂之結果，為未遂犯，應依刑法第25條
      第2 項之規定，減輕其刑。
    (二)再被告雖有如犯罪事實欄所載之犯罪紀錄，並於97年7 月
      23日縮短刑期假釋付保護管束出監，迄98年10月17日保護
      管束期滿，惟其上開假釋嗣後遭撤銷，尚應執行殘刑有期
      徒刑1 年2 月24日等情，有臺灣高等法院被告前案紀錄表
      、本院99年11月12日公務電話記錄表及臺灣雲林地方法院
      檢察署99年10月13日雲檢文水99執更1140字第29718 號函
      各1 份可按，因此被告於99年9 月13日再犯本件犯行時，
      其上開徒刑尚未執行完畢，公訴意旨認被告成立累犯，容
      屬誤會，附此敘明。
    (三)爰審酌被告前已有多次竊盜、偽造文書、贓物及強盜等不
      良素行，並獲減刑寬典，竟不知潔身自愛，又再度犯罪，
      其以攀爬侵入他人住宅之方式行竊，危害他人居家安全，
      惟考量本件竊盜行為尚未得手，被告於案發後向被害人道
      歉並留下新臺幣1,000 元予被害人，以作為毀壞玻璃賠償
      之用，被害人已原諒被告，有本院99年11月5 日公務電話
      記錄表1 紙可參，犯罪後亦能坦承犯行，態度尚屬良好等
      一切情狀，認檢察官具體求處有期徒刑7 月稍嫌過重，故
      量處如主文所示之刑，並諭知易科罰金之折算標準。再被
      告本次行竊所使用之玻璃破壞器1 支，為被告所有，業據
      被告供述明確（本院卷第39頁正面），爰依刑法第38條第
      1 項第2 款之規定，宣告沒收。
據上論斷，應依刑事訴訟法第299 條第1 項前段、第273 條之1
第1 項，刑法第321 條第2 項、第1 項第2 款、第3 款、第25條
第2 項、第41條第1 項前段、第38條第1 項第2 款，判決如主文
。
本案經檢察官魏偕到庭執行職務。
中    華    民    國    99    年    11    月    16    日
                  刑事第六庭  法  官  陳美利
以上正本證明與原本無異。
如不服本判決應於收受判決後10日內向本院提出上訴書狀，並應
敘述具體理由；其未敘述上訴理由者，應於上訴期間屆滿後20日
內向本院補提理由書（均須按他造當事人之人數附繕本）。「切
勿逕送上級法院」。
                              書記官  王秀如
中    華    民    國    99    年    11    月    16    日
附錄本案論罪科刑法條：
中華民國刑法第321條
犯竊盜罪而有左列情形之一者，處 6 月以上、 5 年以下有期徒
刑：
一、於夜間侵入住宅或有人居住之建築物、船艦或隱匿其內而犯
    之者。
二、毀越門扇、牆垣或其他安全設備而犯之者。
三、攜帶兇器而犯之者。
四、結夥三人以上而犯之者。
五、乘火災、水災或其他災害之際而犯之者。
六、在車站或埠頭而犯之者。
前項之未遂犯罰之。

司法院資訊處製作；財團法人民間司法改革基金會備份。
